【裁判字號】    98,交聲,3394
【裁判日期】    981231
【裁判案由】    違反道路交通管理處罰條例聲明異議
【裁判全文】
臺灣桃園地方法院交通事件裁定        98年度交聲字第3394號
原處分機關  交通部公路總局新竹區監理所
異  議  人
即受處分人  甲○○
上列異議人即受處分人因違反道路交通管理處罰條例案件，對於
交通部公路總局新竹區監理所民國98年11月12日壢監裁字第裁53
-DB0000000號違反道路交通管理事件裁決書所為處分聲明異議，
本院裁定如下：
    主  文
異議駁回。
    理  由
一、原處分意旨略以：異議人即受處分人甲○○於民國98年9 月
    6 日上午8 時52分，駕駛車牌號碼6U-2961 號自用小客車，
    行經桃園縣平鎮市○○路與新光路口該有燈光號誌管制之交
    叉路口時闖紅燈，經桃園縣政府警察局平鎮分局警員當場拍
    照採證後，填製桃警局交字第DB0000000 號舉發違反道路交
    通管理事件通知單逕行舉發，限於98年10月11日前繳納罰鍰
    ，嗣異議人於應到案日期前提出申訴，經原處分機關即交通
    部公路總局新竹區監理所認異議人確有前揭違規情事，乃依
    道路交通管理處罰條例第53條第1 項、違反道路交通管理事
    件統一裁罰基準表及道路交通管理處罰條例第63條第1 項第
    3 款之規定，於98年11月12日以壢監裁字第裁53
    -DB0000000號裁決書，裁處異議人罰鍰新臺幣（下同）2 千
    7 百元，並記違規點數3 點等語。
二、聲明異議意旨略以：異議人無闖紅燈之情事，彼時因上開路
    口交通號誌未經閃黃燈，直接由綠燈變換為紅燈，致其煞停
    不及，詎舉發警員不察而認其闖紅燈，實有違誤，為此爰依
    法聲明異議，請求撤銷原處分等語。
三、按道路交通標誌標線號誌設置規則第206 條第5 款第1 目規
    定：車輛面對圓形紅燈表示禁止通行，不得超越停止線或進
    入路口。次按汽車行駛至交岔路口，其行進、轉彎，應遵守
    燈光號誌，道路交通安全規則第102 條第1 項第1 款定有明
    文。又汽車駕駛人，行經有燈光號誌管制之交岔路口闖紅燈
    者，處新臺幣1,800 元以上5,400 元以下罰鍰，並應記違規
    點數3 點，道路交通管理處罰條例第53條第1 項、63條第 1
    項第3 款分別定有明文。
四、經查：異議人甲○○駕駛車牌號碼6U-2961 號自用小客車，
    於前開時、地，經警員舉發闖紅燈之違規行為等情，有舉發
    違反道路交通管理事件通知單影本1 紙及舉發違規照片7 張
    附卷可稽。依卷附舉發違規照片所示，警員拍攝時間為98年
    9 月6 日上午8 時52分，拍攝地點則是桃園縣平鎮市○○路
    與新光路口，觀諸卷附警員連續拍攝之照片，清晰可見該路
    口之交通號誌時值紅燈，而車號6U-2961 號之駕駛人即異議
    人，於燈光號誌已顯示紅燈之情形下，仍駕駛該車超越路口
    停止線，復穿越行人穿越道，再繼續左轉往新生路行駛，並
    無異議人所稱因彼時路口燈號由綠燈驟變為紅燈，致其煞停
    不及之情形，足證異議人於上開路口燈號顯示紅燈後，猶不
    停車，仍穿越停止線持續左轉往新生路行駛，其違規事證明
    確，異議人辯稱伊無闖紅燈云云，顯係事後卸責之詞，要屬
    無稽。綜據上證，異議人於上揭時地確駕駛車號6U-2961 號
    自用小客車而有上開闖紅燈之違規事實，洵堪認定。
五、綜上所述，異議人所辯上情，殊無足取，其有上開交通違規
    行為，洵屬明確，從而，原處分機關援引道路交通管理處罰
    條例第53條第1 項、第63條第1 項第3 款及違反道路交通管
    理事件統一裁罰基準表之規定，處異議人罰鍰2 千7 百元，
    並記違規點數3 點，核無不合，異議人猶執前詞指摘，非有
    理由，應予駁回。
六、依道路交通管理處罰條例第87條第2 項、道路交通案件處理
    辦法第19條，裁定如主文。
中    華    民    國    98    年    12    月    31    日
                  交通法庭  法  官  劉淑玲
以上正本證明與原本無異。
如不服本裁定，應於裁定送達後5 日內向本院提出抗告狀。
                            書記官  翁其良
中    華    民    國    99    年    1     月    6     日

司法院資訊處製作；財團法人民間司法改革基金會備份。
